【裁判字號】    92,訴,671
【裁判日期】    920630
【裁判案由】    強盜
【裁判全文】
臺灣臺南地方法院刑事判決                          九十二年度訴字第六七一號
    公  訴  人  臺灣臺南地方法院檢察署檢察官
    被      告  丙○○
    指定辯護人  本院公設辯護人 乙○○
右列被告因強盜案件，經檢察官提起公訴（九十二年度偵字第五○九八號），本院判
決如左：
    主  文
丙○○意圖為自己不法之所有，攜帶兇器，以強暴至使不能抗拒，而取他人之物，處
有期徒刑柒年貳月。扣案檳榔刀壹把沒收。
    事  實
一、丙○○意圖為自己不法之所有，於民國九十二年四月二十九日上午十時五十分許
    ，在台南市○區○○路三九六巷口，見甲○○○獨自一人行走於路上有機可趁，
    即上前欲搶奪甲○○○所有之皮包一只（內有新台幣五千一百元、健保卡一張等
    物），甲○○○不從，與丙○○拉扯並倒地。丙○○即自褲子口袋中取出其所有
    ，客觀上足以攻擊人身，危及他人生命、身體安全之兇器檳榔刀一把，以強暴方
    式致使甲○○○見狀心生畏懼不能抗拒，而強取前開皮包。丙○○得手後，甲○○○即大喊搶劫，丙○○乃沿海安路逃逸，並由海安路右轉民族路，逃至民族路
    與普濟街口時，適為原在海安路三九六巷口附近賣菜之丁○○聞聲追及，當場逮
    捕報警處理，並扣得丙○○所有，供強盜所用之前開檳榔刀一把。
二、案經台南市警察局第四分局報請臺灣臺南地方法院檢察署檢察官偵查起訴。
    理  由
一、訊據被告矢口否認有前開強盜犯行。辯稱：他沒有搶被害人甲○○○之皮包，他
    只是推被害人甲○○○一下，她就跌在地上。他攜帶之檳榔刀係為切水果之用，
    並沒有拿被害人甲○○○的錢，已經還給她了云云。惟查：
（一）被告於前開時地持刀強盜被害人甲○○○之前開皮包之事實，業經被害人甲○○○於警訊、偵查及本院審理時指述綦詳。被害人甲○○○於偵查中供稱被告
      原先沒有拿刀，但雙方拉扯，被告無法搶走皮包時才拿出刀；於本院亦結証稱
      被告本來搶的時候沒有拿刀，後來跟她拉扯時，被告才拿刀出來，她看到被告
      拿刀出來會害怕，就放手讓被告搶走。雙方拉扯時，皮包有拉斷。再依卷附照
      片所示，被害人甲○○○所有之前開皮包提帶已遭扯斷，而有不規則之斷裂痕
      跡。又被告被查獲時所扣得之刀械一把係一般之檳榔刀，客觀上足以攻擊人身
      ，危及他人生命、身體安全而供兇器使用，亦有檳榔刀一把扣案可証。足証被
      告應有持前開扣案之檳榔刀，以強暴至使不能抗拒，而取被害人甲○○○前開
      皮包之事實。
（二）証人丁○○於警訊中証稱當時他在（海安路三九六巷口）附近賣菜，見有人高
      喊搶奪，他抬頭看見被告跑在前面，手上拿扣案之檳榔刀，雖有許多人看到，
      但無人敢上前抓他，他便繞路跑到被告前面，趁其未注意上前抓住被告並順手
      將刀奪下；於本院亦証稱他聽到有人喊搶劫，原本是一個歐巴桑把被告攔下來
      ，但是看到被告手裡拿著刀，又把被告放掉，當時被告手上還拿著被害人的皮
      包，於是他繞到前方將被告抓起來。當時被告手裡拿的刀子是否就是扣案的檳
      榔刀，他抓到被告的現場距離被害人所在約一百公尺。益徵被害人（証人）甲○○○前開供述應與事實相符而可採信。被告所辯並持刀強盜被害人甲○○○
      前開皮包云云，並不足採。
（三）被告於警訊中亦供稱當時他看被害人甲○○○一人，手裡拿著皮包，所以就用
      跑的上前搶她的皮包，在拉扯中被害人甲○○○有倒地，之後他就拿刀子出來
      ，強盜走她的皮包，之後他拿著皮包就往海安路右轉民族路，到普濟街口被一
      名年輕男子抱住。於檢察官偵查中亦供稱有於前開時地搶被害人甲○○○之皮
      包，是因肚子餓沒錢吃飯才行搶。參諸前開被害人甲○○○、証人丁○○之供
      述，被告應有持前開扣案之檳榔刀，以強暴至使不能抗拒，而取被害人甲○○○前開皮包之事實。
    從而，本件被告前開所辯，尚不足採。此外，復有贓物認領保管單一紙、照片三
    幀附卷可稽、檳榔刀一把扣案可証。本件事證明確，被告強盜犯行堪予認定。
二、核被告所為，係犯刑法第三百三十條第一項攜帶兇器強盜既遂罪。爰審酌被告曾
    有竊盜前科，於緩刑期間再犯本案（有卷附有台灣台南地方法院檢察署刑案資料
    查註紀錄表及台灣高等法院被告全國前案紀錄表各一紙在卷可按）、已年逾六旬
    ，生活狀況不佳、以藉攜帶兇器強盜方式取他人財物，造成被害人財產損失及精
    神恐懼、所強盜之財物價值尚非甚鉅，及其犯罪後態度等一切情狀，量處如主文
    所示之刑，以示懲儆。
三、扣案之檳榔刀一把，依被告供詞及被害人及證人之指述，堪認係被告所有供犯本
    件強盜犯行所用之物，爰依刑法第三十八條第一項第二款規定，宣告沒收。
據上論斷，依刑事訴訟法第二百九十九條第一項前段、刑法第三百三十條第一項、第
三十八條第一項第二款，判決如主文。
本案經檢察官姚玎霖到庭執行職務
中      華      民      國      九十二  年      六      月      三十    日
    臺灣臺南地方法院刑事第三庭
                                    法  官    鄭  文  祺
右正本證明與原本無異。
如不服本判決，應於判決送達後十日內向本院提出上訴狀( 應附繕本 )。
                                    書記官    楊  宗  哲
中      華      民      國      九十二  年      七      月      一      日
附錄論罪科刑法條：
刑法第三百三十條第一項、第二項犯強盜罪而有第三百二十一條第一項各款情形之一
者，處七年以上有期徒刑。
前項之未遂犯罰之。


司法院資訊處製作；財團法人民間司法改革基金會備份。
